臺灣板橋地方法院刑事判決　　　　　　　94年度訴字第2504號
公　訴　人　臺灣板橋地方法院檢察署檢察官
被　　　告　甲○○
上列被告因違反毒品危害防制條例案件，經檢察官提起公訴（94
年度核退毒偵字第1988號），嗣因被告就被訴事實為有罪之陳述
，本院告知被告簡式審判程序之旨，並聽取當事人之意見後，由
本院合議庭裁定改由受命法官獨任依簡式審判程序進行，判決如
下：
    主  文
甲○○連續施用第一級毒品，累犯，處有期徒刑捌月。扣案之第
一級毒品海洛因壹包之外包裝沒收，其內之第一級毒品海洛因（
淨重零點壹肆公克）沒收銷燬之。
    事  實
一、甲○○前於民國89年間，因施用毒品案件，經本院以89年度
    毒聲字第900 號裁定送觀察、勒戒後，認無繼續施用傾向，
    由臺灣板橋地方法院檢察署檢察官以89年度毒偵字第1333號
    、1648號為不起訴處分確定；於同年間，復因施用毒品，經
　　本院以89年度毒聲字第5886號裁定送觀察、勒戒後，認有繼
  　續施用毒品之傾向，經本院以89年度毒聲字第6193號裁定令
    入戒治處所施以強制戒治，並經同署檢察官以89年度毒偵字
　　第6417、6535、6169、5425、5665號提起公訴，強制戒治嗣
  　於91年4 月9 日執行完畢，且由本院以89年度易字第4734號
　　判處有期徒刑六月確定，於91年10月8 日執行完畢；其再於
  　92年間，因施用毒品，經本院以93年度易字第86號判處有期
　　徒刑七月確定，甫94年1 月8 日執行完畢（於本案構成累犯
  　）。詎其猶不知悔改，於強制戒治執行完畢後五年內，復基
    於施用第一級毒品海洛因之概括犯意，自94年8 月5 日起至
    同年8 月7 日晚間某時（起訴書略載為同年月8 日11時4 分
    許，為警採尿前26小時內某時），連續在臺北縣三峽鎮○○
    路○ 段176 巷80號其住處內，以將海洛因加水混合放入注射
    針筒注射之方式，施用第一級毒品海洛因二次。嗣於同年8
　　月8 日9 時30分許，在臺北縣三峽鎮○○路25號前為警查獲
    ，並當場扣得海洛因1 包（驗餘淨重約0.14公克，空包裝重
    0.2 公克）。
二、案經臺北縣政府警察局三峽分局報告臺灣板橋地方法院檢察
    署檢察官偵查起訴。
    理  由
壹、程序方面：
    查本件被告甲○○所犯並非死刑、無期徒刑、最輕本刑為三
　　年以上有徒刑之罪或高等法院管轄第一審案件，而其於準備
　  程序進行中，被告先就被訴事實為有罪之陳述，經法官告知
    簡式審判程序之旨，並聽取公訴人及被告之意見後，本院認
    適宜改依簡式審判程序進行，爰依刑事訴訟法第273 條之1
    第1 項、第284 條之1 規定，由本院合議庭以裁定由受命法
　  官獨任進行簡式審判程序，合先敘明。
貳、實體方面：
一、上揭事實，業據被告甲○○於本院審理時坦承不諱，復有搜
    索扣押筆錄、扣押物品目錄表各乙份幀存卷可稽，及海洛因
    1 包扣案可資佐證。又被告為警查獲時所採其尿液送驗結果
    ，係呈嗎啡陽性反應及嗎啡陽性反應，此有臺北縣政府警察
    局三峽分局毒品危害防制條例按姓名對照表一紙（代碼編號
    分別為：00000000）、台灣檢驗科技股份有限公司於94年8
    月29日出具之濫用藥物檢驗報告（報告編號為：CH/2005/80
    637）1份在卷可稽。而扣案之白粉1 包，經送法務部調查局
    鑑驗結果，淨重0.149 公克（空包裝袋重0.2 公克），檢出
    第一級毒品海洛因成分，有該局94年10月11日調科壹字第06
    001365號鑑定通知書1 份存卷可憑。按海洛因經注射或吸入
    人體後，約百分之八十於二十四小時內自尿中排出，一般而
　  言，尿液中能否驗出嗎啡陽性反應與其投與量、投與途徑、
    採尿時間、個人體質及檢測方法之靈敏度有關，國外曾有文
    獻報導注射六毫克之海洛因鹽酸鹽，其代謝物嗎啡之平均可
    檢出時限約為二十六小時，業經行政院衛生署藥物食品檢驗
    局於81年9 月8 日以藥檢壹字第8114885 號函述綦詳。再參
    諸海洛因係由嗎啡經化學合成之半人工合成品，其毒性倍於
  　嗎啡，其施打或吸食後經人體代謝作用而分解成毒性較低之
    嗎啡，而於尿液中被檢測出，故吸食或施打海洛因或嗎啡在
    尿液中均以嗎啡形態被檢測出，此為本院職務上已知之事實
    ，並經行政院衛生署藥物食品檢驗局上揭函文敘明，復觀以
    目前一般常見施用之毒品皆係海洛因，甚少或甚至未見有施
    用鴉片或嗎啡者之常情。據上，被告之尿液經以氣相層析質
    譜儀分析法檢驗，既係呈嗎啡命陽性反應，顯見被告應有在
    前揭犯罪時間施用第一級毒品海洛因之事實甚明，被告之自
    白核與事實相符合。又查被告於89年間，因施用毒品，經本
    院以89年度毒聲字第5886號裁定送觀察、勒戒後，認有繼續
    施用毒品之傾向，經本院以89年度毒聲字第6193號裁定令入
    戒治處所施以強制戒治，嗣於91年4 月9 日執行完畢，此有
    臺灣高等法院被告前案紀錄表在卷可稽。綜上所述，被告
　  前經強制戒治執行完畢釋放後，五年內再犯本件施用第一級
    毒品案件，是本案事證明確，被告犯行堪以認定，應依法論
    科。
二、查海洛因屬於毒品危害防制條例第2 條第2 項第1 款所規定
    之第一級毒品，核被告所為，係犯毒品危害防制條例第10條
    第1 項之施用第一級毒品罪。被告施用第一級毒品前後持有
    第一級毒品之低度行為，為施用第一級毒品之高度行為所吸
    收，不另論罪。核被告所為二次犯行，時間緊接，所犯罪名
    相同，顯係出於概括之犯意而反覆為之，為連續犯，爰依刑
    法第56條之規定以一罪論，並加重其刑。又被告有如事實欄
    所述前科，最近一次甫於94年1 月8 日執行完畢，此有上述
    前科紀錄表附卷可稽，被告於五年內再犯有期徒刑以上之本
    罪，為累犯，應依刑法第47條規定，加重其刑，並依法遞加
    重之。審酌被告施用毒品，足以戕害其身心，滋生其他犯罪
    ，惡化治安，嚴重損及公益，且被告前曾犯施用毒品，業經
    強制戒治完畢，竟再為本件施用毒品犯行，顯見其不思悔改
    ，自制力亦顯不佳；惟另考量被告於犯後已坦承犯行，而其
    施用毒品行為於本質上係屬自我戕害行為，反社會性之程度
    應屬較低等一切情狀，量處如主文所示之刑，以資懲儆。又
    扣案之海洛因1 包（淨重0.14公克，包裝重0.2 公克），為
    查獲之第一級毒品，爰依毒品危害防制條例第18條第1 項前
    段規定，宣告沒收銷燬之；至該海洛因1 包之外包裝，係用
    於包裹毒品，防其裸露、潮濕，便於攜帶施用，係預備供被
    告施用毒品所用之物，且係被告所有，此據被告於本院審理
    時供明在卷，爰依刑法第38條第1 項第2 款規定，亦併予宣
    告沒收。
據上論斷，應依刑事訴訟法第273 條之1 第1 項、第299 條第1
項前段，毒品危害防制條例第10條第1 項、第18條第1 項前段，
刑法第11條、第56條、第47條、第38條第1 項第2 款，判決如主
文。
本案經檢察官陳孟黎到庭執行職務。
中　　華　　民　　國　　94　　年　　11　　月　　30　　日
                  刑事第十一庭法  官  林淑婷
以上判決正本證明與原本無異。
如不服本判決，應於送達後十日內，向本院提出上訴狀。
                              書記官  廖貞音
中　　華　　民　　國　　94　　年　　11　　月　　30　　日
附錄本案論罪科刑法條全文：
毒品危害防制條例第十條
施用第一級毒品者，處六月以上五年以下有期徒刑。
施用第二級毒品者，處三年以下有期徒刑。
